<!DOCTYPE html PUBLIC "-//W3C//DTD XHTML 1.0 Transitional//EN" "http://www.w3.org/TR/xhtml1/DTD/xhtml1-transitional.dtd">
<html xmlns="http://www.w3.org/1999/xhtml">
<head>
	<meta http-equiv="Content-Type" content="text/html; charset=iso-8859-1" />
	<title>Ymmärrä suomea</title>
	<style type="text/css" media="all">@import "css/styles.css";</style>
	<script type="text/javascript" src="swfobject.js"></script>
</head>
<body class="font-medium">
	<div id="main-wrapper">
		<div id="topbar"></div>
		<div id="main-menu">
			<table cellspacing="0" cellpadding="0" border="0" class="add-links"><tr>
				<td class="item"><img class="raquo" src="i/raquo.gif" alt="" height="7" width="4" /><a href="/ymmarra/index.php?moduli=sanakirja">Sanakirja</a></td>
				<td class="item"><img class="raquo" src="i/raquo.gif" alt="" height="7" width="4" /><a href="/ymmarra/index.php?moduli=verbit">Verbiluettelo</a></td>
				<td class="item"><img class="raquo" src="i/raquo.gif" alt="" height="7" width="4" /><a href="/ymmarra/index.php?moduli=kielioppi">Kielioppi</a></td>
			</tr></table>
			<table cellspacing="0" cellpadding="0" border="0"><tr>
				<td class="item"><img class="raquo" src="i/raquo.gif" alt="" height="7" width="4" /><a href="/ymmarra/index.php">Etusivu</a></td>
				<td class="item"><img class="raquo" src="i/raquo.gif" alt="" height="7" width="4" /><a href="/ymmarra/index.php?moduli=tekstit">Lukutekstit</a></td>
			</tr></table>
		</div>
		<div id="content">
			<table cellspacing="0" cellpadding="0" border="0" id="content-wrapper"><tr>
				<td>
					<div id="left-menu">
												<div class="header-verb"><span>Verbit</span></div>
						<div class="menu">
								<div class="init"><a href="/ymmarra/index.php?moduli=verbit&kirjain=a">A</a></div>
								<div class="init"><a href="/ymmarra/index.php?moduli=verbit&kirjain=e">E</a></div>
								<div class="init"><a href="/ymmarra/index.php?moduli=verbit&kirjain=h">H</a></div>
								<div class="init"><a href="/ymmarra/index.php?moduli=verbit&kirjain=i">I</a></div>
								<div class="init"><a href="/ymmarra/index.php?moduli=verbit&kirjain=j">J</a></div>
								<div class="init"><a href="/ymmarra/index.php?moduli=verbit&kirjain=k">K</a></div>
								<div class="init"><a href="/ymmarra/index.php?moduli=verbit&kirjain=l">L</a></div>
								<div class="init"><a href="/ymmarra/index.php?moduli=verbit&kirjain=m">M</a></div>
								<div class="init"><a href="/ymmarra/index.php?moduli=verbit&kirjain=n">N</a></div>
								<div class="init"><a href="/ymmarra/index.php?moduli=verbit&kirjain=o">O</a></div>
								<div class="init"><a href="/ymmarra/index.php?moduli=verbit&kirjain=p">P</a></div>
								<div class="init"><a href="/ymmarra/index.php?moduli=verbit&kirjain=r">R</a></div>
								<div class="init"><a href="/ymmarra/index.php?moduli=verbit&kirjain=s">S</a></div>
								<div class="init"><a href="/ymmarra/index.php?moduli=verbit&kirjain=t">T</a></div>
								<div class="init"><a href="/ymmarra/index.php?moduli=verbit&kirjain=u">U</a></div>
								<div class="init"><a href="/ymmarra/index.php?moduli=verbit&kirjain=v">V</a></div>
								<div class="init"><a href="/ymmarra/index.php?moduli=verbit&kirjain=y">Y</a></div>
								<div class="init"><a href="/ymmarra/index.php?moduli=verbit&kirjain=Ä">Ä</a></div>
						</div>					</div>
				</td>
				<td>
					<div id="main-content">
						<div id="path">
							<a href=".">Etusivu</a> &gt; <a href="/ymmarra/index.php?moduli=verbit&kirjain=S">S</a>						</div>
													<h1>SIIRTYÄ</h1>
						<table cellspacing="0" cellpadding="0" border="0">
							<tr>
								<td colspan="2" style="padding-bottom:10px;"><strong>Aktiivin indikatiivi</strong></td>
							</tr>
							<tr>
								<td><pre>PREESENS                   
minä      siirryn          
sinä      siirryt          
hän       siirtyy          
me        siirrymme        
te        siirrytte        
he        siirtyvät        

PASSIIVI
          siirrytään       

IMPERFEKTI                 
         siirryin          
         siirryit          
         siirtyi           
         siirryimme        
         siirryitte        
         siirtyivät        

PASSIIVI
         siirryttiin       

PERFEKTI
olen     siirtynyt         
olet     siirtynyt         
on       siirtynyt         
olemme   siirtyneet        
olette   siirtyneet        
ovat     siirtyneet        

PASSIIVI
on       siirrytty         

PLUSKVAMPERFEKTI
olin     siirtynyt         
olit     siirtynyt         
oli      siirtynyt         
olimme   siirtyneet        
olitte   siirtyneet        
olivat   siirtyneet        

PASSIIVI
oli      siirrytty         
</pre></td>
								<td>&nbsp;&nbsp;&nbsp;</td>
								<td><pre>     KIELTOMUOTO
     en        siirry
     et        siirry
     ei        siirry
     emme      siirry
     ette      siirry
     eivät     siirry


     ei        siirrytä

   
      en        siirtynyt
      et        siirtynyt
      ei        siirtynyt
      emme      siirtyneet
      ette      siirtyneet
      eivät     siirtyneet


      ei        siirrytty


     en      ole siirtynyt
     et      ole siirtynyt
     ei      ole siirtynyt
     emme    ole siirtyneet
     ette    ole siirtyneet
     eivät   ole siirtyneet


     ei      ole siirrytty


     en    ollut  siirtynyt
     et    ollut  siirtynyt
     ei    ollut  siirtynyt
     emme  olleet siirtyneet
     ette  olleet siirtyneet
     eivät olleet siirtyneet


     ei    ollut  siirrytty
</pre></td>
							</tr>
						</table>
						<table cellspacing="0" cellpadding="0" border="0">
							<tr>
								<td colspan="2" style="padding-bottom:10px;"><strong>Aktiivin konditionaali</strong></td>
							</tr>
							<tr>
								<td><pre>PREESENS
minä     siirtyisin        
sinä     siirtyisit        
hän      siirtyisi         
me       siirtyisimme      
te       siirtyisitte      
he       siirtyisivät      

PASSIIVI
         siirryttäisiin    

PERFEKTI
olisin   siirtynyt         
olisit   siirtynyt         
olisi    siirtynyt         
olisimme siirtyneet        
olisitte siirtyneet        
olisivat siirtyneet        

PASSIIVI
olisi    siirrytty         
</pre></td>
								<td>&nbsp;&nbsp;&nbsp;</td>
								<td><pre> 
      en          siirtyisi
      et          siirtyisi
      ei          siirtyisi
      emme        siirtyisi
      ette        siirtyisi
      eivät       siirtyisi


      ei          siirryttäisi


     en olisi    siirtynyt
     et olisi    siirtynyt
     ei olisi    siirtynyt
     emme olisi  siirtyneet
     ette olisi  siirtyneet
     eivät olisi siirtyneet


     ei olisi    siirrytty
</pre></td>
							</tr>
						</table>
						<table cellspacing="0" cellpadding="0" border="0">
							<tr>
								<td colspan="2" style="padding-bottom:10px;"><strong>Aktiivin potentiaali</strong></td>
							</tr>
							<tr>
								<td><pre>PREESENS
minä     siirtynen         
sinä     siirtynet         
hän      siirtynee         
me       siirtynemme       
te       siirtynette       
he       siirtynevät       

PASSIIVI
         siirryttäneen     

PERFEKTI
lienen   siirtynyt         
lienet   siirtynyt         
lienee   siirtynyt         
lienemme siirtyneet        
lienette siirtyneet        
lienevät siirtyneet        

PASSIIVI
lienee   siirrytty         
</pre></td>
								<td>&nbsp;&nbsp;&nbsp;</td>
								<td><pre> 
     en          siirtyne
     et          siirtyne
     ei          siirtyne
     emme        siirtyne
     ette        siirtyne
     eivät       siirtyne


     ei          siirryttäne


     en    liene siirtynyt
     et    liene siirtynyt
     ei    liene siirtynyt
     emme  liene siirtyneet
     ette  liene siirtyneet
     eivät liene siirtyneet


     ei    liene siirrytty
</pre></td>
							</tr>
						</table>
						<table cellspacing="0" cellpadding="0" border="0">
							<tr>
								<td colspan="2" style="padding-bottom:10px;"><strong>Aktiivin imperatiivi</strong></td>
							</tr>
							<tr>
								<td><pre>PREESENS

(sinä)   siirry            
(hän)    siirtyköön        
(me)     siirtykäämme      
(te)     siirtykää         
(he)     siirtykööt        

PASSIIVI
         siirryttäköön     

PERFEKTI

ole      siirtynyt         
olkoon   siirtynyt         
olkaamme siirtyneet        
olkaa    siirtyneet        
olkoot   siirtyneet        

PASSIIVI

olkoon   siirrytty         
</pre></td>
								<td>&nbsp;&nbsp;&nbsp;</td>
								<td><pre> 

     älä         siirry
     älköön      siirtykö
     älkäämme    siirtykö
     älkää       siirtykö
     älkööt      siirtykö


     älköön      siirryttäkö



     älä ole       siirtynyt
     älköön olko   siirtynyt
     älkäämme olko siirtyneet
     älkää olko    siirtyneet
     älkööt olko   siirtyneet



     älköön olko   siirrytty
</pre></td>
							</tr>
						</table>
						<table cellspacing="0" cellpadding="0" border="0">
							<tr>
								<td colspan="2" style="padding-bottom:10px;"><strong>Verbin nominaalimuodot</strong></td>
							</tr>
							<tr>
								<td><pre>I INFINITIIVI              

Lyhyempi muoto:            
         siirtyä           

Pitempi muoto:             
         siirtyäkseni      
         siirtyäksesi
         siirtyäkseen
         siirtyäksemme
         siirtyäksenne
         siirtyäkseen

III  INFINITIIVI           

inessiivi    siirtymässä   
elatiivi     siirtymästä   
illatiivi    siirtymään    
adessiivi    siirtymällä
abessiivi    siirtymättä   
instruktiivi siirtymän     
                           
Passiivi
instruktiivi siirryttämän  
                           
                           
</pre></td>
								<td>&nbsp;&nbsp;&nbsp;</td>
								<td><pre> II INFINITIIVI

 inessiivi    siirtyessä
 instruktiivi siirtyen

 Passiivi
 inessiivi    siirryttäessä






   IV INFINITIIVI

   nominatiivi  siirtyminen
   partitiivi   siirtymistä
    

   I PARTISIIPPI 
   aktiivi      siirtyvä
   passiivi     siirrytävä

   II PARTISIIPPI 
   aktiivi      siirtynyt
   passiivi     siirrytty
</pre></td>
							</tr>
						</table>

					</div>
				</td>
			</tr></table>		</div>
		<div id="footer"><a href="http://www.oph.fi/"><img src="i/oph_logo_ymmarrasuomea.gif" width="157" height="35" alt="OPH" /></a></div>
	</div>
</body>
</html>
